# 赔偿款总额列示还是净额列示的问题

提问人：liu42644268 时间：2021-04-22 11:58:09
如题，公司购买原材料，合同约定出现残次品时由供应商负担挑选人工成本，那么当出现拣选工时获得供应商赔偿时（可能出现与实际人工工资存在偏差的情况，即多要了一些或者少要了一些）： 1 、应当认为该项赔偿是营业外收入-供应商赔偿，同时职工工资计入制造费用， 2 、还是认为这一过程其实是一个整体，将人工成本及赔偿的差额计入营业外收支呢？ 3 、还是说提供了一下拣选服务?应同时确认收入及成本？
向各位求教了，谢谢大家。

回答人：chenyiwei
一般建议采用方案 2 （认为这一过程其实是一个整体，将人工成本及赔偿的差额计入营业外收支）。如果经常发生，带有常规性质的，也可以将净额调整管理费用。

提问人：liu42644268 时间：2021-04-28 17:28:00
谢谢陈版的指点，能否和您了解一下，您说建议选择方案 2 ，出于何等考虑呢？因为我想如果不是非常深入的了解企业的生产模式及该等特殊情况，假设企业采用总额的方式，一般是很难发现该等情况的，企业会直接说是不合格产品供应商的赔款。
1 、是否赔偿和挑选本身其实是两件独立的事情呢？
2 、还是说可以理解类似于，员工购置了一项固定资产然后别人给弄坏了，赔偿款和资本化原值的差额计入营业外收支的逻辑？

回答人：chenyiwei
参照你的情形 2 。